臺灣高雄地方法院民事裁定
110年度消債聲免字第81號
聲　請　人　陳維純　00000000000000000000000000000000000
00000000000000000000000000000000000000000000000000
原0000000000000000000000000000
代　理　人　趙禹任律師
相　對　人　
即債權人　　國泰世華商業銀行股份有限公司
　　　　　　　　　　000000000000000000000000000000000000
法定代理人　郭明鑑　00000000
　　　　　　　　　　000000000000000000000000
　　　　　　　　　　000000000000000000000000000000000000
相　對　人　
即債權人　　中國信託商業銀行股份有限公司
　　　　　　　　　　000000000000000000000000000000000000
0000000000000000000000000000000000000000000000000000000
法定代理人　利明献　00000000
　　　　　　　　　　000000000000000000000000
　　　　　　　　　　000000000000000000000000000000000000
相　對　人　
即債權人　　聯邦商業銀行股份有限公司
　　　　　　　　　　000000000000000000000000000000000000
0000000000000000000000000000000000000000000000000000000
法定代理人　林鴻聯　00000000
代　理　人　陳俊嘉　00000000000000000000000000000000000
相　對　人　
即債權人　　花旗(台灣)商業銀行股份有限公司
　　　　　　　　　　000000000000000000000000000000000000
0000000000000000000000000000000000000000000000000000000
法定代理人　莫兆鴻　00000000
　　　　　　　　　　000000000000000000000000
　　　　　　　　　　00000000000000000000000000000000000
代　理　人　陳正欽　00000000
相　對　人　
即債權人　　遠東國際商業銀行股份有限公司
　　　　　　　　　　00000000000000000000000000000000000
00000000000000000000000000000000000000000000000000000000
法定代理人　周添財　00000000
　　　　　　　　　　000000000000000000000000
　　　　　　　　　　00000000000000000000000000000000000
相　對　人　
即債權人　　台北富邦商業銀行股份有限公司
　　　　　　　　　　00000000000000000000000000000000000
法定代理人　程耀輝　00000000
　　　　　　　　　　000000000000000000000000
　　　　　　　　　　00000000000000000000000000000000000
相　對　人　
即債權人　　凱基商業銀行股份有限公司
　　　　　　　　　　00000000000000000000000000000000000
0000000000000000000000000000000000000000000000000000000
法定代理人　魏寶生　00000000
　　　　　　　　　　000000000000000000000000
　　　　　　　　　　000000000000000000000000000000000000
相　對　人　
即債權人　　台新資產管理股份有限公司
　　　　　　　　　　00000000000000000000000000000000000
法定代理人　吳統雄　00000000
　　　　　　　　　　000000000000000000000000
　　　　　　　　　　000000000000000000000000000000000000
上列聲請人即債務人因消費者債務清理事件聲請免責，本院裁定
如下：
    主  文
聲請人即債務人陳維純應予免責。
    理  由
一、聲請意旨略以：聲請人前向本院聲請調解債務清償方案，於
    民國108年1月22日調解不成立而當場聲請清算，經本院以10
    8年度消債清字第28號裁定准自108年4月23日起開始清算程
    序，再經本院民事執行處司法事務官以108年度司執消債清
    字第67號裁定清算程序終結確定，普通債權人未受分配，本
    院復於108年11月28日以108年度消債職聲免字第182號裁定
    不免責確定，其後聲請人依本院108年度司執消債清字第67
    號消費者債務清理事件所擬定債權表之債權人債權比率還款
    ，債權比率、還款金額如附表所示，還款金額合計新臺幣（
    下同）131145元，是以聲請人因消費者債務清理條例（下稱
    消債條例）第133條之情形而受不免責之裁定確定後，繼續
    清償達該條規定之數額，且各普通債權人受償額均達其應受
    分配額時，自得依消債條例第141條之規定聲請免責，並請
    求准予免責等語。
二、按債務人因消債條例第133條之情形，受不免責之裁定確定
    後，繼續清償達該條規定之數額，且各普通債權人受償額均
    達其應受分配額時，得聲請法院裁定免責。
三、本院之判斷
(一)查聲請人前於108年1月22日向本院聲請清算，經本院以108
    年度消債清字第28號裁定准自108年4月23日起開始清算程序
    ，復經本院司法事務官以108年度司執消債清字第67號裁定
    清算程序終結確定，普通債權人未受分配，再於108年11月2
    8日以108年度消債職聲免字第182號裁定不免責確定等情，
    此經本院核閱各該案卷無訛，是以此部分事實，應堪以認定
    。
(二)本院108年度消債職聲免字第182號裁定係認聲請人構成消債
    條例第133條事由而裁定不免責，並指明聲請人於聲請清算
    前2年間可處分所得總額扣除最低生活費用及子女扶養費總
    額後之餘額為130704元，普通債權人於清算程序中未受分配
    等情，有前開裁定在卷可參（見院卷第4-6頁）。又本院裁
    定不免責後，聲請人還款數額，亦有存款憑證影本、代收業
    務繳款憑證影本、代收信用卡款影本、信用卡繳款書影本、
    全行代理收款申請書影本、客戶收執聯影本、存入憑條影本
    、債權人陳報狀附卷可參（見院卷第9-16頁、第26-42頁）
    。基上，本院依前開證據資料，核算各債權人受償債權數額
    如附表所示，堪認聲請人清償之數額已達消債條例第141條
    第1項所定數額，自應予以免責。
四、綜上所述，聲請人雖因符合消債條例第133條事由，而經本
    院以108年度消債職聲免字第182號裁定不免責，然其既已繼
    續還款達到消債條例第141條所規定之數額，自應予裁定免
    責。
五、據上論結，本件聲請人之聲請為有理由，爰裁定如主文。
中　　華　　民　　國　　111 　年　　1　　月　　10 　　日
                  民事庭　法  官　賴寶合
以上正本係照原本作成。
如不服本裁定，應於送達後10日內，向本院提出抗告狀並繳納抗
告費新台幣1,000元。
中　　華　　民　　國　　111 　年　　1　　月　　10 　　日
                          書記官  胡美儀